【裁判字號】    89,訴,97
【裁判日期】    890401
【裁判案由】    懲治盜匪條例等
【裁判全文】
臺灣彰化地方法院刑事判決                            八十九年度訴字第九七號
    公  訴  人  臺灣彰化地方法院檢察署檢察官
    被      告  丙○○
                戊○○
右列被告等因竊盜等案件，經檢察官提起公訴 (八十八年度偵字第七九九三、八七一
七、八七二二、九四一一號)，本院判決如左：
    主    文
丙○○共同攜帶兇器竊盜，處有期徒刑柒月；又共同損壞他人之機車，損以生損害於
他人，處拘役拾日；拘役如易科罰金，以佰元折算壹日。
戊○○無罪。
    事    實
一、丙○○與己○○（另行判決）共同基於意圖為自己不法之所有犯意聯絡，於民國
    八十八年四月十九日上午八時，在彰化縣員林鎮萬年巷五二之二三號前，由己○○在旁把風，丙○○攜其所有客觀上足對人體造成傷害之螺絲起子一支（已丟棄
    ），下手竊取甲○○所有車牌號碼Ｍ５－０６６７號自小客車車牌二面，得手後
    留供己○○使用，嗣後並懸掛於己○○竊得之裕隆牌ＴＱ－７５９０號自小客車
    上。又丙○○、己○○因與乙○○及其弟前有衝突，素有閒隙，於八十八年四月
    二十四日下午三時許，由己○○駕竊得之贓車ＴＱ－７５９０號自小客車（懸掛
    Ｍ５－０６６７號車牌），搭載丙○○，於彰化縣大村鄉○○村○○路五六之二
    號「東方超商」前，發現乙○○所有之車牌ＦＬＬ－２５２號機車停放於該處，
    乃共同基毀損他人機車犯意聯絡，由己○○駕駛該贓車衝撞輾壓該機車倒地致生
    損壞，損以生損害於乙○○，且因該機車卡住自小客車，丙○○及己○○遂棄車
    逃逸。
二、案經乙○○訴由彰化縣警察局員林分局及田中分局報告臺灣彰化地方法院檢察署
    檢察官偵查起訴。
    理    由
一、右開事實，業據被告丙○○坦承不諱，核與共同被告己○○供述情節相符，而被
    害人甲○○之車號Ｍ５－０６６７號自小客車車牌二面遭竊；及被害人乙○○之
    車牌ＦＬＬ－２５２號機車如何遭被告等人毀損，均據被害人指陳甚詳，且有車
    輛車牌失竊查詢表及贓物領據各一紙附卷足資佐證，暨被告等二人毀損被害人機
    車及遺棄贓車照片二張足證，被告丙○○犯行，堪予認定。
二、查被告丙○○攜帶螺絲起子行竊車牌二面，做案用之螺絲起子據其稱業已丟棄，
    然客觀上持螺絲起子使用，足以對人體造成傷害，自屬兇器無誤，故核被告丙○○所為，係犯刑法第三百二十一條第一項第三款之攜帶兇器竊盜罪。公訴人認被
    告丙○○係犯刑法第三百二十條第一項之普通竊盜罪，尚有誤解，惟其基本事實
    仍屬同一，起訴法條應予變更。被告丙○○損壞他人機車分，另犯刑法第三百五
    十四條之毀損罪。被告丙○○與己○○所犯上開二罪間，有犯意聯絡及行為分擔
    ，均係共同正犯。又被告丙○○所犯該二罪間，其犯意各別，構成要件互異，應
    予分論並罰。爰審酌被告丙○○犯罪之動機、目的、手段、所生之危害及犯罪後
    之態度等一切情狀，分別量處如主文所示之刑；毀損罪部分，並諭知易科罰金之
    折算標準，以示懲戒。
三、公訴意旨另謂：被告戊○○與己○○（另結）共同基於犯意聯絡，於八十八年四
    月十一日上午九時五十分許，由被告戊○○邀被害人丁○○搭乘丁○○所有之國
    瑞牌藍色車牌Ｍ４－１７８６號自小客車，至彰化縣田中鎮○○路陸橋旁之「正
    順汽車出租行」，於被告戊○○及丁○○下車至車行填寫租車之資料時，己○○
    即趁機將該自小客車開走，以此方式而搶奪他人之自小客車，己○○得手後，再
    折回正順租車行，將被告戊○○載走，嗣將該車丟棄於台中市○○路旁，因認被
    告戊○○涉犯刑法第三百二十五條第一項之搶奪罪嫌。
四、按犯罪事實應依證據認定之，無證據不得推定其犯罪事實，又不能證明被告犯罪
    者，應諭知無罪之判決，此於刑事訴訟法第一百五十四條及同法第三百零一條第
    一項分別定有明文。訊據被告戊○○堅決否認上情，辯稱：伊父親與被害人丁○○係好友，當天係與丁○○一起下車填寫租車資料，己○○突然把Ｍ４－１７８
    ６號自小客車開走，伊確實不知情，後來丁○○要被告打行動電話予己○○，告
    知最遲應於當日下午一時還車，被告當場於租車行連絡告知己○○，己○○稱伊
    人在彰化縣社頭鄉○○路南雅國小，被告乃搭一輛「白牌」（非黃色）自小客車
    前往，並非由己○○駕車折回租車行載走被告，後來己○○說他要去台中，伊才
    回家等語。訊據己○○於偵中初訊及本院審理過程均稱：被告戊○○不知道伊會
    突然上開車輛開走，且伊並未折回去載被告戊○○，該車後來在員林為警方追逐
    槍擊而丟棄等語。又被害人丁○○於本院稱：「伊與被告下車填寫租車資料，己○○突然把車開走，被告應不知情，也與己○○無關。伊有要求被告連繫己○○
    將車返還，被告於租車行曾打行動電話予己○○，告知此事」等語，渠三人彼此
    供述尚一致。至於租車行老闆娘陳李富美於警訊稱：「我聽丁○○叫喊，才知道
    Ｍ４－１７８號自小客車被人開走，沒看見被搶走情形，後來有一部不知號牌、
    藍色自小客車載走被告戊○○」等語，則其既未看清楚是否確實係己○○駕車折
    回載走被告戊○○，即難認被告與己○○係共犯關係。此外，復查無其他積極證
    據足資證明被告有何上開犯行，揆諸首開說明，被告戊○○犯罪不能證明，自應
    為無罪之諭知。
於據上論斷，應依刑事訴訟法第二百九十九條第一項前段、第三百條、第三百零一條
第一項，刑法第廿八條、第三百二十一條第一項第三款、第三百五十四條、第四十一
條，罰金罰鍰提高標準條例第一條前段、第二條，判決如主文。
本案經檢察官陳德芳到庭執行職務。
中    華    民    國    八十九    年        四      月      一          日
                                臺灣彰化地方法院刑事第二庭
                                    法      官
右正本證明與原本無異。
如不服本判決，應於送達後十日內向本院提出上訴狀(須附繕本)。
告訴人或被害人對於判決如有不服具備理由請求檢察官上訴者，其上訴期間之計算係
以檢察官收受判決正本之日期為準。
                                    法院書記官
中    華    民    國    八十一    年              月                  日


司法院資訊處製作；財團法人民間司法改革基金會備份。
